【裁判字號】    97,易,337
【裁判日期】    970716
【裁判案由】    違反毒品危害防制條例
【裁判全文】
臺灣新竹地方法院刑事判決               97年度易字第337號
公  訴  人  臺灣新竹地方法院檢察署檢察官
被      告  甲○○
                    號
上列被告因違反毒品危害防制條例案件，經檢察官提起公訴（97
年度毒偵字第570號），本院依簡式審判程序判決如下：
    主  文
甲○○施用第二級毒品，累犯，處有期徒刑陸月，如易科罰金，
以新臺幣壹仟元折算壹日。
    事  實
一、甲○○前曾於民國91年間，因詐欺案件，經臺灣桃園地方法
    院於95年4月3日以95年度簡字第27號判決判處有期徒刑5 月
    確定；另於94年間，因施用第二級、第一級毒品案件，經本
    院分別於95年4月7日以95年度易字第 135號判決判處有期徒
    刑 1年確定；及於95年8月14日以95年度訴字第178號判決判
    處有期徒刑8月確定，上開3案件並經減刑及定應執行刑為有
    期徒刑1年確定，並於96年8月11日縮刑期滿執行完畢。
二、甲○○前曾因施用第二級毒品安非他命案件，經本院裁定送
    勒戒處所觀察、勒戒後，認無繼續施用毒品之傾向，經臺灣
    新竹地方法院檢察署檢察官於88年 7月15日，以88年度偵字
    第4054號為不起訴處分確定，又因施用第二級毒品安非他命
    案件，經本院裁定送勒戒處所觀察、勒戒，嗣經觀察、勒戒
    後，認有繼續施用毒品傾向，再經本院裁定令入戒治處所施
    以強制戒治 1年，而本次施用第二級毒品安非他命犯行，並
    經臺灣新竹地方法院檢察署檢察官以88年度毒偵字第934號
    聲請簡易判決處刑，且經本院以89年度易字第905號判決判
    處有期徒刑5月確定，已於90年9月12日執行完畢。惟甲○○
    於91年1月間又因三犯施用第二級毒品安非他命案件，經本
    院裁定令入戒治處所施以強制戒治1年，本次施用第二級毒
    品安非他命犯行，則經本院於91年7月31日以91年度易字第
    279 號判決判處有期徒刑6月確定；再因施用第二級毒品案
    件，經本院於92年5月13日以92年度易字第320號判決判處有
    期徒刑7月確定，上開2案件並接續執行於94年1月22日執行
    完畢。復於94年間，因施用第二級、第一級毒品案件，經本
    院分別於95年4月7日以95年度易字第135號判決判處有期徒
    刑1年確定；及於95年8月14日以95年度訴字第178號判決判
    處有期徒刑8月確定，另因詐欺案件，經臺灣桃園地方法院
    於95年4 月3日以95年度簡字第27號判決判處有期徒刑5月確
    定，上開3案件並經減刑及定應執行刑為有期徒刑1年確定，
    並於96 年8月11日縮刑期滿執行完畢。
三、詎仍不知悔改，復基於施用第二級毒品安非他命之犯意，於
    97年 1月24日，在新竹縣竹東鎮○○里○○鄰○○路315巷6號
    住處內，以將安非他命置於玻璃球內，再以火燒烤，吸其煙
    霧之方式，施用第二級毒品安非他命1次。嗣於97年1月26日
    經警通知其到場並採集其尿液送驗結果，呈安非他命陽性及
    甲基安非他命陽性反應，始悉上情。
四、案經新竹縣政府警察局竹東分局報告臺灣新竹地方法院檢察
    署檢察官偵查起訴。
    理  由
一、本件被告甲○○所犯施用第二級毒品罪，並非死刑、無期徒
    刑、最輕本刑為3 年以上有期徒刑之罪，或高等法院管轄第
    一審之案件，被告於本院準備程序進行中，就被訴事實為有
    罪之陳述，經本院合議庭認合於刑事訴訟法第273條之1第 1
    項之規定，裁定進行簡式審判程序，合先敘明。
二、上揭犯罪事實，業經被告甲○○於警詢、偵查、本院準備程
    序及審理時均坦承不諱，又被告於97年1月26日於新竹縣政
    府警察局竹東分局採集尿液送驗，呈安非他命陽性及甲基安
    非他命陽性反應，有尿液採驗作業管制紀錄、97年2月18日
    詮昕科技股份有限公司濫用藥物尿液檢驗報告各乙份（偵卷
    第8頁、第9頁）在卷可參，足認被告之自白與事實相符，應
    堪採信。
三、被告前曾因施用第二級毒品安非他命案件，經本院裁定送勒
    戒處所觀察、勒戒後，認無繼續施用毒品之傾向，經臺灣新
    竹地方法院檢察署檢察官於88年7月15日，以88年度偵字第4
    054 號為不起訴處分確定，又因施用第二級毒品安非他命案
    件，經本院裁定送勒戒處所觀察、勒戒，嗣經觀察、勒戒後
    ，認有繼續施用毒品傾向，再經本院裁定令入戒治處所施以
    強制戒治 1年，而本次施用第二級毒品安非他命犯行，並經
    臺灣新竹地方法院檢察署檢察官以88年度毒偵字第934號聲
    請簡易判決處刑，且經本院以89年度易字第905號判決判處
    有期徒刑5月確定，已於90年9月12日執行完畢。惟甲○○於
    91 年1月間又因三犯施用第二級毒品安非他命案件，經本院
    裁定令入戒治處所施以強制戒治1年，本次施用第二級毒品
    安非他命犯行，則經本院於91年7月31日以91年度易字第279
    號判決判處有期徒刑6月確定；再因施用第二級毒品案件，
    經本院於92年5月13日以92年度易字第320號判決判處有期徒
    刑7月確定，上開2案件並接續執行於94年1月22日執行完畢
    。復於94年間，因施用第二級、第一級毒品案件，經本院分
    別於95年4月7日以95年度易字第135號判決判處有期徒刑1年
    確定；及於95年8月14日以95年度訴字第178號判決判處有期
    徒刑8月確定，另因詐欺案件，經臺灣桃園地方法院於95年4
    月3日以95年度簡字第27號判決判處有期徒刑5月確定，上開
    3 案件並經減刑及定應執行刑為有期徒刑1年確定，並於96
    年8 月11日縮刑期滿執行完畢等情，有臺灣新竹地方法院檢
    察署刑案資料查註紀錄表、臺灣高等法院被告前案紀錄表、
    在監在押全國紀錄表在卷可按，是被告所犯毒品危害防制條
    例第10條第2項之施用第二級毒品罪，洵堪認定，本件事證
    明確，應依法論科。
四、核被告所為，係犯毒品危害防制條例第10條第2 項之施用第
    二級毒品罪，而其持有第二級毒品安非他命之低度行為，為
    施用第二級毒品安非他命之高度行為所吸收，不另論罪。又
    被告有詳如事實欄一所述之前科紀錄，有臺灣新竹地方法院
    檢察署刑案資料查註紀錄表、臺灣高等法院被告前案紀錄表
    在卷可參，被告於前受有期徒刑執行完畢 5年內，再故意犯
    本件有期徒刑以上之罪，為累犯，應依刑法第47條第 1項之
    規定加重其刑。爰審酌被告無視法令之禁止，前已因多次施
    用毒品案件，經法院裁定觀察勒戒、強制戒治後，竟仍再度
    施用足以導致精神障礙及生命危險之成癮性毒品，顯無悔改
    之意，兼以施用毒品所生危害以自戕健康為主，及其施用次
    數 1次，暨犯後坦承犯行等一切情狀，量處如主文所示之刑
    ，並諭知易科罰金之折算標準。
五、據上論斷，應依刑事訴訟法第273條之1第1 項、第299條第1
    項前段，毒品危害防制條例第10條第 2項，刑法第11條前段
    、第47條第1項、第41條第1項前段，判決如主文。
本案經檢察官鄒茂瑜到庭執行職務。
中    華    民    國    97    年    7     月    16    日
                  刑事第一庭    法  官  楊數盈
以上正本證明與原本無異。
如不服本判決應於收受本判決後10日內向本院提出上訴書狀，上
訴書狀應敘述具體理由。上訴書狀未敘述上訴理由者，應於上訴
期間屆滿後20日內補提理由書狀於本院 (均須按他造當事人之人
數附繕本 )「切勿逕送上級法院」。
                                書記官  謝國聖
中    華    民    國    97    年    7     月    16    日
附錄本案論罪科刑法條全文：
毒品危害防制條例第10條第2項 ：
施用第二級毒品者，處3年以下有期徒刑。


司法院資訊處製作；財團法人民間司法改革基金會備份。
